臺灣高雄地方法院刑事判決　　　　　　110年度原金訴字第1號
公　訴　人　臺灣高雄地方檢察署檢察官
被　　　告　蔡信宏


選任辯護人　張慶宗律師
　　　　　　黃俊嘉律師
被　　　告　李豐榮



選任辯護人　馬興平律師
被　　　告　吳鴻偉



　　　　　　戴國豪



上二人共同
選任辯護人　吳龍建律師
　　　　　　陳秉宏律師
被　　　告　林政煒


選任辯護人　林湘絢律師
　　　　　　康皓智律師
被　　　告　謝東成


　　　　　　郭世源


上二人共同
選任辯護人　彭佳元律師 
被　　　告　李恩盛


選任辯護人　陳炳彰律師
 
上列被告因洗錢防制法等案件，經檢察官提起公訴（107 年度偵
字第19702 號、第19715 號、108 年度偵字第2082號），本院判
決如下：
    主  文
庚○○共同犯洗錢防制法第十四條第一項之洗錢罪，累犯，處有
期徒刑拾月，併科罰金新臺幣貳拾伍萬元，罰金如易服勞役，以
新臺幣壹仟元折算壹日。扣案門號0000000000號行動電話壹支（
含SIM 卡壹枚）沒收；犯罪所得新臺幣拾伍萬元沒收，於全部或
一部不能沒收時，追徵之。
甲○○共同犯洗錢防制法第十四條第一項之洗錢罪，處有期徒刑
捌月，併科罰金新臺幣拾伍萬元，罰金如易服勞役，以新臺幣壹
仟元折算壹日。扣案門號0000000000號行動電話壹支（含SIM 卡
壹枚）沒收；犯罪所得新臺幣貳萬元沒收，於全部或一部不能沒
收時，追徵之。
辛○○共同犯洗錢防制法第十四條第一項之洗錢罪，處有期徒刑
捌月，併科罰金新臺幣拾伍萬元，罰金如易服勞役，以新臺幣壹
仟元折算壹日。扣案門號0000000000號行動電話壹支（含SIM 卡
壹枚）沒收；犯罪所得新臺幣貳萬元沒收，於全部或一部不能沒
收時，追徵之。
丙○○共同犯洗錢防制法第十四條第一項之洗錢罪，累犯，處有
期徒刑陸月，併科罰金新臺幣拾貳萬元，罰金如易服勞役，以新
臺幣壹仟元折算壹日。扣案門號0000000000號行動電話壹支（含
SIM 卡壹枚）沒收；犯罪所得新臺幣貳萬伍仟元沒收，於全部或
一部不能沒收時，追徵之。
丁○○共同犯洗錢防制法第十四條第一項之洗錢罪，處有期徒刑
伍月，併科罰金新臺幣拾萬元，罰金如易服勞役，以新臺幣壹仟
元折算壹日。扣案門號0000000000號行動電話壹支（含SIM 卡壹
枚）沒收；犯罪所得新臺幣伍仟元沒收，於全部或一部不能沒收
時，追徵之。
壬○○共同犯洗錢防制法第十四條第一項之洗錢罪，處有期徒刑
伍月，併科罰金新臺幣拾萬元，罰金如易服勞役，以新臺幣壹仟
元折算壹日。犯罪所得新臺幣貳仟元沒收，於全部或一部不能沒
收時，追徵之。
乙○○共同犯洗錢防制法第十四條第一項之洗錢罪，處有期徒刑
肆月，併科罰金新臺幣捌萬元，罰金如易服勞役，以新臺幣壹仟
元折算壹日。緩刑參年，並應於本判決確定後向公庫支付新臺幣
伍萬元，及向檢察官指定之政府機關、政府機構、行政法人、社
區或其他符合公益目的之機構或團體，提供壹佰小時之義務勞務
，緩刑期間付保護管束。扣案門號0000000000號行動電話壹支（
含SIM 卡壹枚）沒收；犯罪所得新臺幣參仟元沒收，於全部或一
部不能沒收時，追徵之。
戊○○共同犯洗錢防制法第十四條第一項之洗錢罪，處有期徒刑
伍月，併科罰金新臺幣拾萬元，罰金如易服勞役，以新臺幣壹仟
元折算壹日。犯罪所得新臺幣伍仟元沒收，於全部或一部不能沒
收時，追徵之。
    理  由
一、犯罪事實
    庚○○、甲○○、辛○○、丙○○、丁○○、壬○○、乙○○、戊○○、林展宇（已另經本院判決）、蔡孟傑（由本院
    另行判決）均明知真實姓名、年籍不詳，自稱「顏大哥」之
    成年人係經營賭博網站之犯罪集團成員，仍與「顏大哥」及
    該集團所屬成員共同意圖營利，而基於供給賭博場所、聚眾
    賭博，以及掩飾、隱匿其等賭博犯罪所得之去向及所在之犯
    意聯絡，由「顏大哥」及其所屬集團成員負責賭博網站之經
    營，供不特定多數人上線博弈，而庚○○等人則負責收購人
    頭帳戶，作為交付賭金及洗錢所用。嗣丙○○、丁○○、壬○○、乙○○、戊○○、林展宇、蔡孟傑分別於附表編號1
    至7 所示時間，以新臺幣（下同）10,000元至22,000元不等
    之代價，向附表編號1 至7 所示之帳戶所有人收購所示之金
    融帳戶之存摺、提款卡、印章及密碼後，即如附表編號1 至
    7 所示，將收購之帳戶資料轉交予庚○○、甲○○、辛○○
    ，再由庚○○統一交付予「顏大哥」，供該犯罪集團經營「
    九州娛樂城」等賭博網站收、匯賭金（賭客姓名、匯款等資
    料詳如附表編號1 至7 所示）之用，並由集團成員分次以提
    領現金之方式製造金流斷點，而掩飾、隱匿其等賭博犯罪所
    得之去向及所在。
二、被告辯解及辯護人辯護意旨
  ㈠被告庚○○部分：
    被告庚○○坦承檢察官起訴之客觀犯罪事實，惟僅承認有幫
    助犯圖利賭博罪，否認為圖利賭博罪之正犯及有洗錢罪之犯
    行。辯護人則為被告庚○○辯護稱：被告庚○○僅有提供金
    融帳戶供博奕業者作為支付賭金之工具，並未參與金流，亦
    無提領帳戶內之賭金，是應僅構成賭博罪之幫助犯，且不成
    立洗錢罪等語。
  ㈡被告甲○○、辛○○部分：
    被告甲○○、辛○○均坦承檢察官起訴之客觀犯罪事實，惟
    僅承認有幫助犯圖利賭博罪，否認為圖利賭博罪之正犯及有
    洗錢罪之犯行。辯護人則為被告甲○○、辛○○辯護稱：被
    告甲○○、辛○○提供帳戶之行為僅係提供博奕業者助力，
    並無參與賭博罪之構成要件行為，應屬幫助犯。另被告甲○○、辛○○均無收取或提領帳戶內賭金之行為，亦無構成洗
    錢罪等語。
  ㈢被告丙○○部分：
    被告丙○○坦承檢察官起訴之客觀犯罪事實，惟否認有檢察
    官起訴所指之圖利賭博及洗錢之犯行，辯稱：我僅有幫助刑
    法第266 條之普通賭博罪等語。辯護人則為被告丙○○辯護
    稱：本案係網路賭博，僅由賭客與經營者透過網頁對賭，應
    不該當刑法第268 條所稱場所或聚眾之概念。又本案之網路
    賭博並未有抽頭或收取租金之情事，亦不該當刑法第268 條
    意圖營利之構成要件。另被告丙○○收購人頭帳戶僅係提供
    該賭博網站收、匯賭金之用，並非為隱匿犯罪所得，而與洗
    錢罪之構成要件不符，是被告丙○○應僅成立刑法第266 條
    普通賭博罪之幫助犯等語。
  ㈣被告丁○○部分：
    被告丁○○坦承檢察官起訴之客觀犯罪事實，惟僅承認有幫
    助犯圖利賭博罪，否認為圖利賭博罪之正犯及有洗錢罪之犯
    行。辯護人則為被告丁○○辯護稱：本案依檢察官之舉證，
    尚無法證明客觀上有犯罪所得遭隱匿，及被告丁○○主觀上
    有洗錢之犯意，自不構成洗錢罪。
  ㈤被告壬○○、戊○○部分：
    被告壬○○、戊○○均坦承檢察官起訴之客觀犯罪事實，惟
    僅承認有幫助犯圖利賭博罪，否認為圖利賭博罪之正犯及有
    洗錢罪之犯行。辯護人則為被告壬○○、戊○○辯護稱：被
    告壬○○、戊○○僅單純提供帳戶資料，未有參與賭博網站
    之經營，是應僅構成幫助犯。又被告壬○○、戊○○提供之
    帳戶僅係供賭金交割所用，金流明確，未產生斷點，自不構
    成洗錢罪等語。
  ㈥被告乙○○部分：
    被告乙○○於本院審理中坦承檢察官起訴之全部犯行。辯護
    人則為其辯護稱：被告乙○○雖坦承全部犯行，惟就圖利賭
    博罪部分，應僅構成幫助犯等語。
三、認定犯罪事實所憑之證據及理由
  ㈠上揭客觀之犯罪事實，業據被告庚○○、甲○○、辛○○、
    丙○○、丁○○、壬○○、乙○○、戊○○於本院審理中均
    坦認而不爭執，核與證人即同案被告林展宇於偵審程序、同
    案被告蔡孟傑於警詢及偵查中證述參與本案犯罪之情節、證
    人即人頭帳戶提供者李永漛、戴奕安、胡正民、吳慧茗、羅
    翽、楊岡、曾得瑋於警詢中證述出售或提供如附表各編號所
    示帳戶資料予被告丙○○等人之情節，及證人即賭客徐翊珉
    、楊喬智、吳鴻銘、莊偉翔、孫德屹、吳建福、陳韡翰、李
    志文、盧建佑於警詢、證人鄭致明於警詢、偵查中證述在上
    開賭博網站簽賭，並如附表各編號所示將賭金匯款至被告丙○○等人收購之人頭帳戶之情節，均屬相符，並有被告庚○○扣案帳冊（警一卷第71至113 頁）、被告甲○○與辛○○
    間通訊監察譯文（警一卷第296 頁至297 頁，編號A7、A8）
    、被告庚○○與丙○○間通訊軟體對話紀錄（警一卷第59至
    69頁）、被告辛○○扣案0000000000手機備忘錄（警二卷第
    65頁）、被告甲○○與丁○○間通訊監察譯文及通訊軟體對
    話紀錄（警二卷第217 至219 頁編號C2至C4、第223 至225
    頁）、被告辛○○與壬○○間通訊監察譯文（警二卷第67至
    68頁，編號B2）、被告乙○○手機通訊軟體對話紀錄（警二
    卷第271 至279 頁）、另案被告林展宇與被告甲○○間通訊
    軟體對話紀錄（偵三卷第299 至306 頁）各1 份；李永漛合
    庫商銀帳戶開戶資料及交易明細（偵四卷第87至119 頁）、
    戴奕安彰化商銀帳戶開戶資料及交易明細（偵四卷第121 至
    228 頁）、胡正民合庫商銀帳戶開戶資料及交易明細（偵四
    卷第273 至304 頁）、吳慧茗第一商銀帳戶開戶資料及交易
    明細（偵四卷第229 至269 頁）、羅翽合庫商銀帳戶開戶資
    料及交易明細（偵六卷第61至75頁）、楊岡臺企銀帳戶交易
    明細（偵三卷第489 至493 頁）各1 份，及郵局、合庫商銀
    、新光銀行、渣打銀行、中信商銀、兆豐銀行函附之開戶基
    本資料（偵五卷第24、57、87、254 、301 、313 、315 、
    319 及偵六卷第391 頁）、曾立德企銀帳戶交易資料（偵十
    卷第77至100 頁）；搜索扣押筆錄及所附扣押物品目錄表共
    9 份、現場及扣案物照片共94張；合庫商銀北高雄分行109
    年09月11日合金北高雄字第0000000000號函、彰化商銀作業
    處109 年9 月3 日彰作管字第00000000000 號函、彰化商銀
    博愛分行109 年09月15日彰博字第0000000 號函、同分行10
    9 年11月27日彰博字第0000000 號函、合庫商銀大順分行10
    9 年08月28日合金大順字第0000000000號函、第一商業銀行
    岡山分行109 年9 月4 日一岡山字第00000 號函暨所附吳慧
    茗第一銀行帳戶存摺存款客戶歷史交易明細表、合庫商銀鳳
    松分行109 年10月19日合金鳳松字第0000000000號函、臺企
    銀北鳳山分行109 年9 月2 日北鳳山字第0000000000號函暨
    所附楊岡臺企銀帳戶活期存款交易明細、陽信銀行台東分行
    109 年7 月1 日陽信台東字第000000號函暨所附盧建佑開戶
    資料、中信商銀109 年6 月30日中信銀字第00000000000000
    0 號函暨所附李志文開戶資料各1 份；約定帳戶名單及開戶
    提醒事項資料、被告辛○○、丁○○之手機備忘錄截圖、被
    告丁○○與被告甲○○、戴奕安之LINE對話紀錄翻拍照片、
    高雄市政府警察局刑事警察大隊偵辦博奕洗錢集團案電磁紀
    錄勘驗報告暨附件各1 份在卷可稽，是應堪以認定。
  ㈡被告庚○○等人雖以前詞辯解，辯護人則分別為被告庚○○
    等人辯護如上，惟查：
  ⒈按刑法第266 條第1 項之普通賭博罪，係以在公共場所或公
    眾得出入之場所賭博財物為其成立要件。而刑法第268 條之
    圖利賭博罪或聚眾賭博罪，則不以在公共場所或公眾得出入
    之場所為之為要件。依上開規定，在非公共場所或非公眾得
    出入之場所賭博財物，並不構成刑法第266 條第1 項之賭博
    罪。而於電腦網路賭博而個人經由私下設定特定之密碼帳號
    ，與電腦連線上線至該網站，其賭博活動及內容具有一定封
    閉性，僅為對向參與賭博之人私下聯繫，其他民眾無從知悉
    其等對賭之事，對於其他人而言，形同一個封閉、隱密之空
    間，在正常情況下，以此種方式交換之訊息具有隱私性，故
    利用上開方式向他人下注，因該簽注內容或活動並非他人可
    得知悉，尚不具公開性，即難認係在「公共場所」或「公眾
    得出入之場所」賭博，不能論以刑法第266 條第1 項之賭博
    罪。又所謂之「賭博場所」，只要有一定之所在可供人賭博
    財物即可，非謂須有可供人前往之一定空間之場地始足為之
    。以現今科技之精進，電話、傳真、網路均可為傳達賭博訊
    息之工具。電腦網路係可供公共資訊傳輸園地，雖其為虛擬
    空間，然既可供不特定之多數人於該虛擬之空間為彼此相關
    聯之行為，而藉電腦主機、相關設備達成其傳輸之功能，在
    性質上並非純屬思想之概念空間，亦非物理上絕對不存在之
    事物，在電腦網站開設投注簽賭網站，供不特定人藉由網際
    網路連線登入下注賭博財物，該網站仍屬賭博場所。透過通
    訊或電子設備簽注賭博財物，與親自到場賭博財物，僅係行
    為方式之差異而已，並不影響其在一定場所為賭博犯罪行為
    之認定。至所稱「聚眾賭博」，係指聚集不特定人參與賭博
    之行為，且縱未於現實上同時糾集多數人於同一處所，而係
    聚集眾人之財物進行賭博者，例如組頭以網路之方式供人簽
    賭之行為，亦屬之。
  ⒉再者，經營賭博場所、聚眾賭博均係違法行為，非可公然為
    之，而從中牟利之利潤均可能因與賭客間之關係深淺、對行
    情之認知、賭博之數額、賭客檢舉或供出違法者之可能風險
    而異其標準。又提供賭博場所、聚眾賭博等行為從中所獲利
    潤，除經營者坦承犯行自行供承外，委難察得實情，然通常
    提供賭博場所或聚眾賭博之人從中賺取利潤之方式雖個別有
    異，其意圖營利之主觀犯意則同一。因賭博犯行一經查緝，
    即需面對刑責處罰，一般人苟非有利可循，焉有可能甘冒刑
    責而提供、維護網站予他人賭博或聚眾賭博。況本案「顏大
    哥」及其所屬集團成員經營九州娛樂城等賭博網站，係經由
    相關賠率，而決定賭客下注簽賭贏者，可獲得賠付之賭金，
    而該「賠率」，乃經營賭博者為獲取一定之收益，而參考簽
    賭標的、輸贏機率等各項因素，經過精密計算後所設定之賭
    金賠付比率。簽賭網站基於經營風險、營運成本及獲取利潤
    之考量，必會設定一定成數之賠率，以賺取其間之差額利益
    ，依常情推斷，簽賭網站應享有對整體賭客終將賭贏之優勢
    ，以確保莊家自身有利可圖。是以，本案「顏大哥」所屬犯
    罪集團為圖不法利益，經營「九州娛樂城」等賭博網站所從
    事之網路簽賭行為，應係構成刑法第268 條之圖利供給賭博
    場所、聚眾賭博罪，而非刑法第266 條之普通賭博罪。
  ⒊次按共同實施犯罪行為之人，在合同意思範圍以內，各自分
    擔犯罪行為之一部，相互利用他人之行為，以達其犯罪之目
    的者，即應對於全部所發生之結果，共同負責。又共同正犯
    之成立，祇須具有犯意之聯絡及行為之分擔，既不問犯罪動
    機起於何人，亦不必每一階段犯行，均須參與；另共同正犯
    之意思聯絡，原不以數人間直接發生者為限，若有間接之聯
    絡者，亦包括在內，如甲分別邀約乙、丙犯罪，雖乙、丙間
    彼此並無直接之聯絡，亦無礙於其為共同正犯之成立。是行
    為人參與構成要件行為之實施，並不以參與構成犯罪事實之
    全部或始終參與為必要，即使僅參與構成犯罪事實之一部分
    ，或僅參與某一階段之行為，亦足以成立共同正犯。本案「
    顏大哥」所屬犯罪集團經營網路賭博，為逃避查緝，採分工
    方式為之，自架設網頁、收購人頭帳戶、經營管理網站至收
    款、分贓等階段，乃係須由多人縝密分工方能完成之集團性
    犯罪，若欠缺其中任何一成員之協力，將無法達成犯罪目的
    。被告庚○○等人雖均未親自參與賭博網站之經營，或經手
    賭金，惟其等均明知收購之帳戶係供集團經營賭博網站所用
    ，且其等並非單純提供自身帳戶資料，而係積極對外向他人
    收購人頭帳戶。又本案檢察官就被告庚○○等人收購之人頭
    帳戶，雖僅起訴其中6 個人頭帳戶資料部分，但從卷附搜索
    扣押筆錄及所附扣押物品目錄表，及被告庚○○、甲○○、
    辛○○於警詢或偵查中之供述（偵一卷第13頁、警一卷第25
    9 頁、警二卷第31頁），可知其等係長期、大量收購人頭帳
    戶以供集團使用，與現今社會常見幫助詐欺案件，行為人通
    常均僅係一時提供自身帳戶資料供犯罪集團使用之情形，已
    先屬有別。另從前揭卷附被告庚○○等人間之通訊監察譯文
    、通訊軟體對話紀錄、被告辛○○、丁○○之手機備忘錄截
    圖，及約定帳戶名單及開戶提醒事項資料等證據，可見被告
    等人大多以「公司」稱呼上開集團，且甚至刊登收購帳戶之
    廣告或編寫開戶教學等情，佐以被告庚○○等人自承其等收
    購人頭帳戶均可獲得相對應之報酬一節，益徵被告庚○○等
    人均係以集團成員自居，且以自己犯罪之意思，並有營利之
    意圖，而從事收購人頭帳戶供集團經營網路賭博所用之行為
    。亦即，被告庚○○等人不僅有負責收購人頭帳戶供集團經
    營網路賭博所用之客觀行為，主觀上對其等個人在整體犯罪
    計畫中所扮演之角色、分擔之行為亦均有所認識，依前揭說
    明，被告庚○○等人自應就本案負共同正犯之責任，而非僅
    止於幫助犯。
  ⒋再按洗錢防制法之制定，旨在規範特定重大犯罪不法所得之
    資金或財產，藉由洗錢行為，諸如經由各種金融機關或其他
    交易管道，轉換成為合法來源之資金或財產，以切斷資金與
    當初犯罪行為之關連性，俾便於隱匿其犯罪行為或該資金不
    法來源或本質，以逃避或妨礙該重大犯罪之追訴、處罰。又
    洗錢防制法洗錢罪之成立，僅須行為人在客觀上有掩飾或隱
    匿特定犯罪所得來源，或使他人逃避刑事追訴，而移轉或變
    更特定犯罪所得、掩飾或隱匿特定犯罪所得之本質、來源、
    去向、所在、所有權、處分權或其他權益、或收受、持有或
    使用他人之特定犯罪所得掩飾或隱匿自己或掩飾、收受、搬
    運、寄藏、故買或牙保他人因重大犯罪所得財產或財產上利
    益之具體作為，主觀上具有掩飾或隱匿其財產或利益來源與
    犯罪之關聯性，使其來源形式上合法化，以逃避國家追訴、
    處罰之犯罪意思，即克相當。而刑法第268 條之圖利供給賭
    博場所、聚眾賭博罪，依洗錢防制法第3 條第2 款規定，核
    屬同法第2 條所定義之特定犯罪。經查，「顏大哥」所屬之
    犯罪集團使用人頭帳戶經營賭博網站，供賭客匯入賭金，顯
    係用於掩飾該集團成員經營網路博奕賭資之去向，此觀諸該
    集團使用複數人頭帳戶，交易內容極為複雜，且於賭客匯入
    賭金達一定程度後，即密集指示成員以金融卡提領現金之方
    式取得該等賭金（詳見前述卷附各人頭帳戶之交易明細紀錄
    ），致檢警機關於檢視相關金融帳戶之交易明細時，極易因
    割裂觀察個別金融帳戶之資金流動情形，以致無從辨識其不
    法性，或難以追溯特定款項之真正源頭、去向及所在，形成
    追查不法犯罪所得之斷點及阻礙，而使本案之犯罪所得不知
    去向，檢警亦無法再追查集團核心或上游成員，而僅得查獲
    負責收購人頭帳戶之被告庚○○等人之情甚明。亦即，該集
    團成員所為，實已該當洗錢防制法第14條第1 項洗錢罪之主
    客觀不法構成要件無疑。而被告庚○○等人除明知「顏大哥
    」所屬之犯罪集團係不法經營網路賭博外，更長期、大量為
    集團收購人頭帳戶，對於該等帳戶並非單純供賭客匯入賭金
    之用，而另有掩飾、隱匿其等賭博犯罪所得之去向及所在之
    目的一情，應顯無不知之理。又被告庚○○等人雖均亦無管
    理或提領該等人頭帳戶內金錢之行為，惟揆諸前揭關於共同
    正犯之說明，其等對於上開集團利用人頭帳戶洗錢之事，仍
    應負共同正犯之責。
  ㈢綜上所述，被告庚○○等人主觀上亦有圖利供給賭博場所、
    聚眾賭博及洗錢之犯意甚明，其等辯解及辯護人之辯護意旨
    均無可採。從而，本案事證明確，被告庚○○、甲○○、辛○○、丙○○、丁○○、壬○○、乙○○、戊○○之犯行均
    堪以認定，應依法論科。
四、應適用之法律
  ㈠刑法第268條於72年6月26日後均未修正，故於94年1月7日刑
    法修正施行後，所定罰金之貨幣單位為新臺幣，且其罰金數
    額依刑法施行法第1 條之1第2項前段規定提高為30倍。本次
    108 年12月25日刑法公布施行，並於同年月27日生效，將上
    開條文之罰金數額調整換算後予以明定，而就犯罪之構成要
    件、刑罰效果均未變更，尚無須為新舊法之比較，應逕適用
    新法，核先敘明。
  ㈡是核被告庚○○、甲○○、辛○○、丙○○、丁○○、壬○○、乙○○、戊○○所為，均係犯刑法第268 條前段之圖利
    供給賭博場所罪、同條後段之圖利聚眾賭博罪、洗錢防制法
    第14條第1 項、第2 條第2 款之一般洗錢罪。又本案被告庚○○等人提供賭博場所及聚眾賭博等犯行，均係於密切接近
    之一定時間及空間內為之，顯見其等主觀上應具同一營利之
    意圖而反覆、延續性行為之特質，依社會通念，法律上應僅
    為一總括之評價，而各論以包括一罪之集合犯。另被告庚○○等人供給賭博場所並聚集不特定賭客簽賭而藉以牟利，同
    時達成掩飾、隱匿詐欺所得真正去向之結果，於法律評價上
    ，係以一行為同時觸犯上開3 罪名，為想像競合犯，應依刑
    法第55條前段規定，從一重論以一般洗錢罪。另被告庚○○
    等人與「顏大哥」暨其所屬集團成員間就上開犯行，有犯意
    聯絡及行為分擔，均應論以共同正犯。至起訴書所載犯罪事
    實雖未列附表編號7 部分，惟該部分之事實既與被告庚○○
    等人上開有罪部分有集合犯之法律上一罪關係，且經本院告
    知檢辯雙方，保障其等權利後，自應由本院一併審理、裁判
    。
  ㈢被告庚○○前曾因毒品案件，經本院以99年度審訴字第3996
    號判決判處應執行有期徒刑1 年2 月確定，經與他罪接續執
    行，而於103 年4 月14日縮短刑期假釋出監，並於104 年3
    月16日保護管束期滿未經撤銷而視為執行完畢；丙○○前因
    毀棄損壞、毒品案件，分別經本院以102 年度簡字第2244號
    判決、102 年度審易字第2551號判決判處有期徒刑2 月、4
    月確定，復經本院以103 年度聲字第340 號裁定定應執行刑
    為有期徒刑5 月確定，並於103 年3 月31日易科罰金執行完
    畢等情，有臺灣高等法院被告前案紀錄表2 份在卷可稽。被
    告庚○○、丙○○受前開有期徒刑之執行完畢後，5 年內故
    意再犯本件有期徒刑以上之罪，均為累犯。本院審酌被告庚○○、丙○○前因犯罪，經法院科刑判決，並執行完畢，仍
    不思悔悟，而再犯本案，足認其等具有特別惡性及反覆犯罪
    之情，對於刑罰之反應力薄弱，且無司法院大法官釋字第77
    5 號解釋應量處最低法定刑，否則將違罪刑相當之情形，自
    應依刑法第47條第1 項規定，均加重其刑。
  ㈣按犯洗錢防制法第14條第1 項之洗錢罪，在偵查或審判中自
    白者，減輕其刑，同法第16條第2 項定有明文。被告乙○○
    於本院審理中自白有本案一般洗錢罪之犯行，已如前述，爰
    依洗錢防制條第16條第2 項規定減輕其刑。
五、量刑之理由
  ㈠爰審酌被告庚○○、甲○○、辛○○、丙○○、丁○○、壬○○、乙○○、戊○○均正值青壯之年，身心無礙，竟不思
    以己力正當賺取財物，反為貪圖不法利益，參與「顏大哥」
    所屬之網路賭博集團，並負責收購人頭帳戶，供集團作為收
    取賭金及洗錢所用，不僅助長賭博歪風之盛行，進而可能衍
    生諸多社會治安問題外，更使犯罪集團之不法所得得以掩飾
    、隱匿，並造成政府查緝上之困難。而本案被告庚○○等人
    收購之人頭帳戶達6 個，賭客匯入之賭金則逾500 萬元，是
    其等行為在客觀上侵害法益之程度已非屬輕微，且同時充分
    顯現其等主觀上遵守法規範之意識均相當薄弱，確值一定之
    非難。再參以被告庚○○等人於集團中僅係負責收購賭博及
    洗錢所用之人頭帳戶，並未實際參與網路賭博之事務，獲取
    之報酬、犯罪支配及參與程度均顯較「顏大哥」等核心經營
    者為低。惟被告庚○○等人之中，以被告庚○○之層級最高
    ，被告甲○○、辛○○次之，其餘被告丙○○等人則最低；
    另不法所得部分亦以被告庚○○最多，被告甲○○、辛○○
    、丙○○次之，其餘被告丁○○等人則最少，是其等責任之
    輕重仍有所不同。又被告乙○○於本院審理中始終坦承全部
    犯行，而有面對司法追訴及處罰之意，態度尚稱良好；被告
    庚○○、甲○○、辛○○、丙○○、丁○○、壬○○、戊○○就檢察官起訴之犯行雖未全部坦承，惟其等就客觀事實均
    坦認而不爭執，且無浮濫聲請調查證據或徒費司法資源拖延
    訴訟之舉，犯罪後之態度亦均難謂為差。末考量被告庚○○
    前有竊盜、搶奪、毒品、詐欺等前科紀錄（前述構成累犯部
    分不予重複評價）；被告甲○○、辛○○、丁○○、乙○○
    、戊○○於本案行為前，尚無經法院科刑判決之紀錄；被告
    壬○○前有傷害前科；被告丙○○除前述構成累犯而不予重
    複評價之毀損、毒品前科外，尚無其他刑案紀錄等情，有被
    告庚○○等人之臺灣高等法院被告前案紀錄表各1 份存卷可
    參，另被告丙○○於106 年4 月2 日至109 年7 月15日間，
    長期從事公益捐贈活動，有其提出之感謝狀多紙附卷可參，
    足見除被告庚○○之素行不佳外，其他被告之素行尚非惡劣
    ，及被告庚○○、甲○○、辛○○、丙○○、丁○○、壬○○、乙○○、戊○○各自於本院審理中自陳之教育程度、工
    作經歷、家庭生活與經濟狀況等一切情狀，分別量處如主文
    所示之刑，並依刑法第42條第3 項之規定，各諭知罰金如易
    服勞役之折算標準，以示刑法規範之有效及妥當，並給予被
    告庚○○等人與其等罪責相符之刑罰。又被告庚○○等人所
    犯之洗錢防制法第14條第1 項之洗錢罪，其最重本刑為7 年
    以下有期徒刑，已不符刑法第41條第1 項所定得易科罰金之
    要件，是本案宣告刑縱為6 月以下有期徒刑部分，仍不得為
    易科罰金之諭知，併予指明。
  ㈡又被告乙○○前未曾受有期徒刑以上刑之宣告，有前述臺灣
    高等法院被告前案紀錄表可按，其為本案犯行時僅年滿22歲
    ，思慮不周，因一時失慮始罹刑章，而犯後於審判程序中坦
    承犯行，而有面對司法追訴及處罰之心，經衡酌被告乙○○
    上開犯罪情節、對於社會危害之程度、素行、犯後態度等情
    況，堪認被告乙○○經此偵審程序及刑之宣告，應知所警惕
    而無再犯之虞，為鼓勵被告乙○○自新，是認被告乙○○上
    開刑之宣告，以暫不執行為適當，爰依刑法第74條第1 項第
    1 款規定諭知緩刑3 年。惟本院斟酌被告乙○○因守法觀念
    薄弱而觸法，實不宜無條件給予緩刑宣告，為警惕被告乙○○日後應審慎行事，避免再犯，爰依刑法第74條第2 項第4
    款、第5 款之規定，命其向公庫支付5 萬元，並應於本判決
    確定後，依執行檢察官之命令，向指定之政府機關、政府機
    構、行政法人、社區或其他符合公益目的之機構或團體，提
    供100 小時之義務勞務，併依刑法第93條第1 項第2 款規定
    ，諭知被告乙○○於緩刑期間付保護管束。
六、沒收之說明
  ㈠關於本案犯罪所得部分，被告庚○○自承其報酬為150,000
    元（原金訴二卷第607 頁）；被告甲○○、辛○○均為20,0
    00元（原金訴二卷第608 頁、第604 頁）；被告丙○○為25
    ,000元（原金訴二卷第608 頁）；被告丁○○為5,000 元（
    原金訴二卷第608 頁）；被告壬○○為2,000 元（審原金訴
    卷第619 頁）；被告乙○○為3,000 元（審原金訴卷第619
    頁）；被告戊○○為5,000 元（審原金訴卷第619 頁），自
    應於被告各自之罪刑項下，依刑法第38條之1 第1 項前段之
    規定沒收之，如全部或一部不能沒收，則應依同條第3 項之
    規定追徵之。另按洗錢防制法第18條第1 項前段固規定「犯
    第14條之罪，其所移轉、變更、掩飾、隱匿、收受、取得、
    持有、使用之財物或財產上利益，沒收之」，惟無「不問屬
    於犯罪行為人與否」之要件，當以屬於犯罪行為人者為限（
    即指實際管領者），始應沒收。本案被告庚○○等人均僅負
    責收購人頭帳戶，並未參與提領其中款項，且無證據證明被
    告庚○○等人得以支配、管領或處分該等贓款，是關於本案
    掩飾、隱匿之洗錢不法所得自無從依上開規定宣告沒收。
  ㈡又按「供犯罪所用、犯罪預備之物或犯罪所生之物，屬於犯
    罪行為人者，得沒收之。」，亦為刑法第38條第2 項前段所
    明定。查扣案被告庚○○所有之行動電話1 支（含門號0000
    000000號SIM 卡）、被告甲○○所有之行動電話1 支（含門
    號0000000000號SIM 卡）、被告辛○○所有之行動電話1 支
    （含門號0000000000號SIM 卡）、被告丙○○所有之行動電
    話1 支（含門號0000000000號SIM 卡）、被告丁○○所有之
    行動電話1 支（含門號0000000000號SIM 卡）、被告乙○○
    所有之行動電話1 支（含門號0000000000號SIM 卡），均為
    供其等犯本案之罪所用之物，業據被告庚○○等人供承在卷
    ，是應依前揭規定，均宣告沒收之。
  ㈢至扣案非被告庚○○等人名義之帳戶存摺、提款卡、印章及
    證件影本等物，雖均係供被告庚○○等人犯罪所用或預備之
    物，惟該等物品具個人專屬性，並非屬於被告庚○○等人；
    另其餘扣押物，亦均不能證明與被告庚○○等人本案之犯罪
    事實有關，是均不另為沒收之諭知。
據上論斷，應依刑事訴訟法第299 條第1 項前段，判決如主文。
本案經檢察官己○○提起公訴，檢察官李文和到庭執行職務。
中    華    民    國    110   年    12    月    8     日
                  刑事第二庭    審判長法  官  吳佳頴
                                      法  官  陳盈吉
                                      法  官  林裕凱
以上正本證明與原本無異。
如不服本判決應於收受送達後20日內向本院提出上訴書狀，並應
敘述具體理由；如未敘述上訴理由者，應於上訴期間屆滿後20日
內向本院補提理由書（均須按他造當事人之人數附繕本）「切勿
逕送上級法院」。
因疫情而遲誤不變期間，得向法院聲請回復原狀。
中    華    民    國    110   年    12    月    8     日
                                      書記官  林宜璋
 
附錄所犯法條：
刑法第268 條
意圖營利，供給賭博場所或聚眾賭博者，處3 年以下有期徒刑，
得併科9 萬元以下罰金。
 
洗錢防制法第14條第1 項
有第二條各款所列洗錢行為者，處7 年以下有期徒刑，併科新臺
幣5 百萬元以下罰金。
 
附表
┌──┬───┬───┬───────┬─────┬────────────────┐
│編號│收購者│時間  │收購之人頭帳戶│上繳過程  │賭客之匯款金流                  │
├──┼───┼───┼───────┼─────┼────────────────┤
│ 1  │丙○○│106 年│李永漛名下合作│由丙○○收│徐翊珉以中信商銀帳號000000000000│
│    │      │6 月間│金庫商業銀行（│購後交付蔡│號帳戶及郵局帳號000000000000號帳│
│    │      │      │下稱合庫商銀）│信宏，再由│戶，於107 年3 月至同年5 月間，各│
│    │      │      │帳號0000000000│庚○○轉交│匯款賭金計750,816 元、2,750 元至│
│    │      │      │000 號帳戶    │上手      │左列人頭帳戶；楊喬智以渣打銀行帳│
│    │      │      │              │          │號0000000000000 號帳戶及中信商銀│
│    │      │      │              │          │帳號000000000000號帳戶，於107 年│
│    │      │      │              │          │2 月至同年6 月間，各匯款賭金計2,│
│    │      │      │              │          │187,524 元、116,667 元）至左列人│
│    │      │      │              │          │頭帳戶。嗣由集團成員分次提領該等│
│    │      │      │              │          │款項。                          │
├──┼───┼───┼───────┼─────┼────────────────┤
│ 2  │丁○○│107 年│戴奕安名下彰化│由丁○○收│吳鴻銘以新光銀行帳號000000000000│
│    │      │5 月間│商業銀行（下稱│購後交付吳│號帳戶，於107 年5 月至同年8 月間│
│    │      │      │彰化商銀）帳號│鴻偉，再轉│，匯款賭金計475,000 元至左列人頭│
│    │      │      │00000000000000│交庚○○交│帳戶；莊偉翔以中信商銀帳號000000│
│    │      │      │號帳戶        │付給上手  │000000號帳戶，於107 年5 月至同年│
│    │      │      │              │          │8 月間，匯款賭金計510,666 元至左│
│    │      │      │              │          │列人頭帳戶。嗣由集團成員分次提領│
│    │      │      │              │          │該等款項。                      │
├──┼───┼───┼───────┼─────┼────────────────┤
│ 3  │壬○○│106 年│胡正民名下合庫│由壬○○收│孫德屹以中信商銀帳號000000000000│
│    │      │12月間│商銀帳號000000│購後交付戴│號帳戶，於107 年7 月至同年8 月間│
│    │      │      │0000000號帳戶 │國豪，再轉│，匯款賭金計35,533元至左列人頭帳│
│    │      │      │              │交庚○○交│戶。嗣由集團成員分次提領該等款項│
│    │      │      │              │付給上手  │。                              │
├──┼───┼───┼───────┼─────┼────────────────┤
│ 4  │乙○○│106 年│吳慧茗名下第一│由乙○○收│吳建福以合庫商銀帳號000000000000│
│    │      │10月間│商業銀行（下稱│購後交付林│0 號帳戶，於107 年3 月間，匯款賭│
│    │      │      │第一商銀）帳號│展宇，再交│金計82,300元至左列人頭帳戶。嗣由│
│    │      │      │00000000000 號│付甲○○轉│集團成員分次提領該等款項。      │
│    │      │      │帳戶          │交庚○○交│                                │
│    │      │      │              │付給上手  │                                │
├──┼───┼───┼───────┼─────┼────────────────┤
│ 5  │戊○○│106 年│羅翽名下合庫商│由戊○○收│陳韡翰以兆豐商銀帳號00000000000 │
│    │      │6 月間│銀帳號00000000│購後交付戴│號帳戶，於106 年8 月至同年10月間│
│    │      │      │00000號帳戶   │國豪，再轉│，匯款賭金計108,000 元至左列人頭│
│    │      │      │              │交庚○○交│帳戶。嗣由集團成員分次提領該等款│
│    │      │      │              │付給上手  │項。                            │
├──┼───┼───┼───────┼─────┼────────────────┤
│ 6  │林展宇│106 年│楊岡名下臺灣中│由林展宇收│鄭致明（原名鄭智榮）以中信商銀帳│
│    │      │8 月間│小企業銀行（下│購後交付吳│號000000000000號帳戶及郵局帳號00│
│    │      │      │稱臺企銀）帳號│鴻偉，再轉│000000000000號帳戶，於106 年10月│
│    │      │      │00000000000 號│交庚○○交│間，各匯款賭金計992,300 元及10,0│
│    │      │      │帳戶          │付給上手  │00元，及以郵政匯款方式匯款賭金計│
│    │      │      │              │          │110,000 元（此部分起訴書漏未記載│
│    │      │      │              │          │，應予補充）至左列人頭帳戶。嗣由│
│    │      │      │              │          │集團成員分次提領該等款項。      │
├──┼───┼───┼───────┼─────┼────────────────┤
│ 7  │蔡孟傑│106 年│曾立德名下臺企│由蔡孟傑收│李志文以中信商銀帳號000000000000│
│    │      │7 月間│銀帳號00000000│購後交付戴│號帳戶，於106 年7 月至同年10月間│
│    │      │      │000 號帳戶    │國豪，再交│，匯款賭金計507,000 元至左列人頭│
│    │      │      │              │付甲○○轉│帳戶；盧建佑以陽信商銀帳號000000│
│    │      │      │              │交庚○○交│000000號帳戶，於106 年7 月至同年│
│    │      │      │              │付給上手  │10月間，匯款賭金計246,572 元至左│
│    │      │      │              │          │列人頭帳戶。嗣由集團成員分次提領│
│    │      │      │              │          │該等款項。                      │
└──┴───┴───┴───────┴─────┴────────────────┘